【裁判字號】    97,抗,249
【裁判日期】    970229
【裁判案由】    撤銷假處分
【裁判全文】
臺灣高等法院民事裁定                   97年度抗字第249號
抗  告  人  甲○○
上列抗告人因與相對人丁○○等人（即謝麗桂之繼承人）間聲請
撤銷假處分事件，對於中華民國96年11月19日臺灣士林地方法院
96年度執全聲字第1號所為裁定提起抗告，本院裁定如下：
    主  文
抗告駁回。
抗告訴訟費用由抗告人負擔。
    理  由
一、原相對人謝麗桂於抗告人提起抗告後之民國96年12月24日死
    亡，其繼承人乙○○、丁○○、丙○○，依法向本院聲明承
    受訴訟（見本院卷第23至24頁聲明承受訴訟狀、第27至30頁
    戶籍謄本及繼承系統表），核與民事訴訟法第175條規定相
    符，應予准許，合先陳明。
二、抗告意旨略以：原法院94年度裁全字第2891號假處分（下稱
    系爭假處分）所欲保全之本案（即原法院94年度訴字第302
    號）請求雖為「伊應就如附表所示之建物（指系爭假處分裁
    定附件二所示之建物，下稱系爭建物）向主管機關申請取得
    使用執照後，辦理建物所有權第一次登記予謝麗桂」，惟謝
    麗桂最終目的乃欲將系爭建物變價以清償債權（即代墊之工
    程款），性質上顯得以金錢給付代之；另伊以新台幣（下同
    ）1億零360萬元自原法院拍賣取得系爭建物，除續建外，亦
    可轉售，卻遭謝麗桂以662萬元供擔保假處分而無法轉售，
    致伊積欠銀行貸款本金達7594萬6603元，顯受有重大損害；
    惟原法院以相對人所欲保全之本案請求為系爭建物所有權，
    非得以金錢給付達成目的者為由，裁定駁回伊撤銷假處分之
    聲請，顯屬違誤，求予將原裁定廢棄云云。
三、按假處分所保全之請求，倘得以金錢之給付達其目的，或債
    務人將因假處分而受難以補償之重大損害，或有其他特別情
    事者，法院始得聲請撤銷假處分，此觀民事訴訟法第536條
    第1項、第2項規定自明。經查：
    (一)、本件謝麗桂聲請系爭假處分之本案請求，係請求抗告人
        應就系爭建物向主管機關聲請取得使用執照後，辦理建
        物所有權第一次登記予相對人等情，有卷附本案訴訟即
        原法院94年度訴字第302號民事確定判決可參（見原法
        院卷第30至40頁），足見謝麗桂聲請系爭假處分所保全
        之本案請求，係在請求移轉系爭建物所有權，非在保全
        金錢債務之清償，顯非得以金錢給付代替。是抗告人主
        張謝麗桂本件假處分之終局目的乃在變價用以清償債權
        （即代墊之工程款）云云，即無可取。
    (二)、抗告人因籌措系爭建物拍定價金1億零360萬元而向銀行
        貸款，目前尚積欠銀行貸款本金達7594萬6603元乙節，
        固有卷附授信明細查詢表可稽（見原法院卷第21至22頁
        ）；惟抗告人無力清償該貸款本金，乃係肇因於抗告人
        本身資力不足，要與系爭假處分無涉。況若准抗告人供
        擔保撤銷系爭假處分，如抗告人將系爭建物轉售，則謝
        麗桂聲請系爭假處分所欲保全之本案請求（即移轉系爭
        建物請求權），必將無法實現。故抗告人以系爭假處分
        致系爭建物無法轉售，使其無力清償貸款為由，主張受
        有重大損害云云，自與民事訴訟法第536條第1項撤銷假
        處分之要件不符。
    (三)、再抗告人前曾以本件同一事由聲請撤銷系爭假處分，亦
        遭駁回並確定在案（見原法院卷第43至46頁本院95年度
        ，抗字第1166號民事裁定、最高法院96年度台抗字第74
        號民事裁定）；惟抗告人自前開聲請事件確定後，仍未
        釋明有何新發生因系爭假處分致其受有重大難以填補之
        損害，或其他特別情事之事由存在。益證抗告人主張其
        因系爭假處分而受有重大難以填補之損害，並據以聲請
        撤銷該假處分云云，要無可採。
四、從而，原法院以抗告人聲請撤銷系爭假處分之事由，與民事
    訴訟法第536條第1項之要件不符為由，裁定駁回抗告人之聲
    請，於法並無違誤。抗告意旨仍執前詞指摘原裁定不當，聲
    明廢棄，為無理由。
五、據上論結，本件抗告為無理由，爰裁定如主文。
中    華    民    國    97    年    2     月    29    日
                    民事第十三庭
                        審判長法  官  黃嘉烈
                              法  官  高鳳仙
                              法  官  楊絮雲
正本係照原本作成。
本裁定除以適用法規顯有錯誤為理由，並經本院許可外，不得再
抗告。如提起再抗告，應於收受後10日內委任律師為訴訟代理人
向本院提出再抗告狀。並繳納再抗告費新台幣１千元。
中    華    民    國    97    年    2     月    29    日
                              書記官  鄭淑昀


司法院資訊處製作；財團法人民間司法改革基金會備份。
